【裁判字號】    90,上更(一),73
【裁判日期】    900508
【裁判案由】    毒品危害防制條例
【裁判全文】
臺灣高等法院臺中分院刑事判決                    九十年度上更(一)字第七三號
    上  訴  人
    即  被  告  丁○○
    選任辯護人  李尚志
    上  訴  人
    即  被  告  丙○○
    指定辯護人  本院公設辯護人  甲○○
右上訴人因毒品危害防制條例案件，不服臺灣台中地方法院八十九年度訴字第二四九
○號中華民國八十九年八月二十二日第一審判決（起訴案號：臺灣台中地方法院檢察
署八十八年度偵字第二一五九七號、二一五九九號），提起上訴，經最高法院發回更
審，本院判決如左：
      主  文
原判決關於丁○○販賣第一級毒品、定應執行刑及丙○○部份均撤銷。
丁○○共同販賣第一級毒品，未遂，處有期徒刑玖年。扣案之海洛因（淨重）壹佰柒
拾捌點參陸公克，沒收銷燬之，扣案0000000000號行動電話及00000
00000號行動電話各壹具及塑膠夾鍊袋壹包，均沒收，販賣毒品所得新台幣四萬
五仟元，沒收，如全部或一部不能沒收時，以其財產抵償之。
丙○○共同販賣第一級毒品，未遂，處有期徒刑捌年。扣案之海洛因（淨重）壹佰柒
拾捌點參陸公克，沒收銷燬之，扣案0000000000號行動電話及00000
00000號行動電話各壹具及塑膠夾鍊袋壹包，均沒收，販賣毒品所得新台幣四萬
五仟元，沒收，如全部或一部不能沒收時，以其財產抵償之。
      事  實
一、丁○○與丙○○共同基於販賣第一級毒品海洛因營利之犯意聯絡，先由丁○○於
    民國（下同）八十八年九月間在台中市○○路、漢口路口，向綽號「阿偉」姓名
    年籍不詳之男子，以四十萬元之價格，購得海洛因三百公克後（即每公克海洛因
    約一千三百三十三元），因共同犯意聯絡，丁○○交由丙○○於同年十月十八日
    晚間持微量之海洛因樣品，至台中市○○路永興巷一之五號乙○○住處供乙○○
    試用，問乙○○是否有意購買，惟因乙○○未立即答覆，丙○○乃又於翌日以其
    所有0000000000號行動電話撥打乙○○所有0000000000號
    行動電話，與乙○○接洽交易海洛因事宜，俟於隔日即同年十月二十日上午十一
    時五十六分許，乙○○以其所有上開行動電話撥打丙○○所有前開行動電話，向
    丙○○表明願以四萬五千元之價格購買海洛因半兩，丙○○答以須問丁○○意思
    後，即於同日下午二時四十一分許，以其所有上開行動電話撥打丁○○所有00
    00000000號行動電話，向丁○○稱乙○○僅要以四萬五千元購買半兩之
    海洛因，是否願意販賣予乙○○等語，經丁○○答允後，丙○○旋於同日下午三
    時十分許再以其所有上開行動電話與乙○○約定約於三十分鐘後至乙○○上址住
    處收取價金，丙○○隨即依約前往乙○○上址住處向乙○○收取四萬五千元，適
    因丁○○撥打行動電話予丙○○，要求丙○○準備秤，丙○○乃向乙○○借得電
    子磅秤一具後，隨即持該電子磅秤連同乙○○所交付之四萬五千元，前往台中市
    ○○路○段十號十一樓之十三號丁○○住處，待丙○○於該址將四萬五千元交予
    丁○○後，丁○○即將要交給乙○○之半兩（即淨重十八．七五公克）海洛因，
    連同無償轉讓予丙○○供作報酬之海洛因（淨重）四．八七公克及傭金現金三千
    元，一併交給丙○○。迨丙○○於同年十月二十日下午五時許，持上開海洛因離
    開丁○○上址住處時，即在該大樓樓下，為事先依檢察官核發之監聽通訊監察書
    ，合法監聽丙○○上開行動電話內容，而知悉右情並埋伏在現場之警調人員（為
    由法務部調查局台中市調查站、台中縣調查站、中部機動工作組、彰化縣調查站
    、南投縣調查站、彰化憲兵隊及台中縣警察局刑警隊等單位組成之聯合專案小組
    人員）當場逮捕，並扣得前揭丙○○所持有之海洛因（淨重）二三．六二公克、
    丙○○所有0000000000號行動電話一具、000000000號呼叫
    器一個、販毒所得傭金三千元及乙○○所有電子磅秤一具等物。嗣丁○○於同日
    下午五時十分許離開上址住處時，即在甘肅路一段十號旁道路上，為上開專案小
    組人員，予以攔截，並在丁○○上開住處，查獲丁○○自不詳時間起持有之第二
    級毒品ＭＤＭＡ二百十四顆、丁○○所有之現金十八萬五千元、0000000
    000號行動電話乙具及分裝毒品海洛因用之塑膠夾鍊袋乙包、在丁○○皮包內
    之現金四萬三千元，另在丁○○所有車牌號碼ＳＥＺ－六六七號機車置物箱中又
    扣得丁○○所有海洛因（淨重）一五四．七四公克。
二、案經法務部調查局台中市調查站、台中縣調查站、中部機動工作組、彰化縣調查
    站、南投縣調查站、彰化憲兵隊及台中縣警察局報告台灣台中地方法院檢察署檢
    察官指揮偵查起訴。
      理  由
一、訊據上訴人即被告丁○○固坦承扣案之現金二十二萬八千元、00000000
    00號行動電話一具、塑膠夾鍊袋一包、海洛因（淨重）一五四．七四公克均為
    其所有，及持有扣案第二級毒品ＭＤＭＡ計二百十四顆等事實；上訴人即被告丙○○固供承乙○○透過伊向丁○○購買海洛因之事實，惟二人均矢口否認有何販
    賣毒品海洛因犯行，被告丁○○辯稱：伊是為供自己施用，始購買海洛因，扣案
    海洛因是伊在八十八年二、三月間所購得，當時伊總計購買三百公克，價格為三
    十六萬元，伊未曾販賣海洛因，且伊已於八十八年九月間戒除施用海洛因惡習，
    扣案現金中有四萬三千元是在伊皮包內查扣，該款項中有二萬元是伊於為警查獲
    前一日打麻將所贏得，其餘的錢均是伊以前經營ＰＵＢ所剩下的錢，該ＰＵＢ在
    八十七年一月間結束營業，當時留下一百多萬元現金，因伊沒有帳戶，所以將該
    一百多萬現金都放在家中。又因伊與丙○○是好朋友，且伊公證結婚時，丙○○
    幫伊當證人，伊為了報答丙○○的恩情，才免費提供海洛因予丙○○施用，況按
    一般常理，伊苟有販賣十八．七五公克海洛因予乙○○，伊僅須交給丙○○十八
    ．七五公克即可，為何要給丙○○二十四．五公克，所以伊確未販賣海洛因，至
    於多出之五．七五公克部分，是因伊欠丙○○人情，所以多給丙○○，並不是給
    丙○○的報酬云云。被告丙○○則以：伊與乙○○是高中同學，至丁○○則是在
    以前丁○○開計程車時認識，因乙○○曾借伊三十萬元，伊始受乙○○委託，代
    為向丁○○購買海洛因，伊並未獲得任何好處，伊被逮捕時身上有一萬七千餘元
    ，其中有部分款項係伊為伊任職之公司所收回之貨款云云。
二、惟查：
  (一)被告丁○○如何委由被告丙○○於八十九年十月十八日交付微量海洛因予乙○○
    試用，詢問乙○○是否有意購買，旋被告丁○○即於翌日同年月十九日十六時五
    十九分許，以其所有0000000000號行動電話撥打丙○○所有上開行動
    電話，詢問被告丙○○乙○○是否要購買海洛因，並催被告丙○○趕快問乙○○
    ，嗣經被告丙○○與乙○○互相以前開行動電話接洽購買海洛因事宜，乙○○向
    被告丙○○稱：伊只要購買「四五半」（即半兩）重之海洛因，請丙○○問丁○○可否等語，丙○○答以：我問一下等語後，即以上述行動電話問丁○○稱：乙○○只要購買「四五半」分量之海洛因，是否要賣給乙○○等語，丁○○即答稱
    ：「好啦」、「好啦」等語，丙○○旋稱：「好，那等一下，我過去跟他們（即
    乙○○）請款一下。」等語後，丁○○並即稱：「對啦，錢先拿到再用。」等語
    ，俟丙○○向乙○○取款四萬五千元，並赴被告丁○○上址住處將該四萬五千元
    交予丁○○後，被告丙○○即於離開被告丁○○上址住處時，在上址大樓樓下為
    埋伏之警、調人員查獲，當場在被告丙○○身上扣得前揭海洛因等物等情，業經
    證人乙○○及被告丙○○分別於調查員詢問時及偵查中陳明在卷，互核相符，且
    有監聽被告告丙○○上開行動電話之監聽錄音帶一捲（見八十八年度偵字二一五
    九九號卷末之錄音帶存放袋）及通訊監察作業譯文摘要報告表三紙在卷可按。再
    觀諸被告丁○○於原審法院八十九年七月十七日審理中所辯：「．．，至於多出
    五．七五公克部分，是因我欠丙○○他人情，所以多給他的，並不是他的報酬。
    」云云，惟被告丁○○苟無事先已約定要交付多少毒品予丙○○，又豈有「多給
    」之可言，益證被告丁○○所辯不實。
  (二)另扣案之海洛因，係被告丁○○於八十八年九月間向「阿偉」購買三百公克，代
    價為四十萬元乙節，業據被告丁○○於八十八年十月二十日台中市調查站詢問時
    供明在卷，核與被告丙○○於同日在台中市調查站供稱：「．．（丁○○）告訴
    我他那裏有進海洛因毒品，．．。」等語，情節相符，堪信為真實，被告丁○○
    嗣改稱：上開海洛因係伊於八十八年二、三月間所購云云，尚難採信。
  (三)被告丙○○確係受被告丁○○委託代為尋找海洛因買主，而主動找乙○○購買海
    洛因，經被告丙○○於台中市調查站供稱：「．．丁○○即要我幫他尋找買主，
    我亦允諾幫他找找看，．．我獲悉乙○○欲購買海洛因毒品，隨即幫丁○○販售
    予他，丁○○拿三千元給我當傭金」等語，核與證人乙○○於台中市調查站中所
    證：「在八十八年十月十八日晚間丙○○攜帶少許海洛因樣品至我台中縣太平市
    ○○路永興巷一之五號住處，讓我試用，並問我是否有意購買，．。」等語情節
    相符，參以八十八年十月十九日十六時五十九分許，被告丁○○以其所有上開行
    動電話與丙○○聯絡時，被告丁○○詢以：「．．，那個（即乙○○）有說怎樣
    嗎？」，被告丙○○答以：「說他（即乙○○）如果要的話，才要跟我說啊。」
    等語，有上開監聽錄音帶及通訊監察作業譯文摘要報告表三紙在卷可稽，足證乙○○所證確與事實相符，被告丙○○顯係基於與被告丁○○共同販賣海洛因營利
    之意圖，而主動詢問乙○○是否要購買海洛因，而非如丙○○於調查站所辯：『
    ．．，「恰巧」今日（八十八年十月二十日）下午乙○○打上述0000000
    000之行動電話給我，說他正缺海洛因毒品，．．。』，及於偵查中供稱：「
    （你如未賺到傭金，為何要幫丁○○送貨給乙○○？）因乙○○一直拜託我，我
    無法拒絕」，及於本院審理中供稱：「當天被查獲的海洛因是乙○○叫伊向丁○○借的，因伊與丁○○交情很好，所以丁○○才借給他，伊有告訴丁○○是乙○○要海洛因」云云，亦非被告丁○○所辯「當天查獲海洛因係要借丙○○施用。
    」云云。至乙○○嗣於偵審中雖改稱：是伊拜託丙○○代為購買海洛因，而非丙○○主動販賣海洛因予伊云云，既核與事實不符，顯係事後迴護被告丙○○之詞
    ，尚難據為有利於被告丙○○之認定。
  (四)又乙○○於八十八年十月二十日所購買之海洛因數量僅為「四五半」即半兩十八
    ．七五公克，已如前述，而被告丁○○既係以販售海洛因營利，又豈有僅因被告
    丙○○曾在伊結婚時幫伊證婚，即免費提供淨重四．八七公克海洛供被告丙○○
    施用之理。參以被告丁○○係在被告丙○○交付乙○○欲購買海洛因之款項四萬
    五千元後，始將該超過半兩重之四．八七公克海洛因無償轉讓予丙○○乙情，益
    證該四．八七公克海洛因確係被告丙○○協助被告丁○○販賣海洛因之酬傭無疑
    。
  (五)被告丁○○係以四十萬元之價格，購得前述海洛因三百公克（即每公克海洛因，
    約為一千三百三十三元），而其販售予乙○○之價格則為半兩四萬五千元（即每
    公克海洛因二千四百元），另被告丙○○為被告丁○○出面接洽販賣海洛因予乙○○，可獲上述之報酬，則被告二人顯均具共同販賣海洛因營利之犯意聯絡甚明
    。前開在被告丙○○身上所查獲之白粉（淨重）二三．六二公克，及在被告丁○○所有前開機車內扣得之白粉（淨重）一五四．七四公克均為毒品海洛因乙節，
    有法務部調查局（八八）陸字第八八一七六五九七號、00000000號鑑定
    通知書各一紙在卷可稽。
  (六)被告丙○○嗣於偵審中雖辯稱：調查站筆錄伊雖有看過才簽名並未受刑求，但該
    筆錄之記載有不實之處，伊並未自丁○○處獲取報酬，三千元報酬一事是調查站
    人員自己寫的云云。然查，調查站筆錄所載內容確均係被告丙○○主動供述乙節
    ，業經調查員李華君及林炯彰於原審法院審理中結證屬實，參以被告丙○○為三
    十餘歲智識成熟之男子，調查員詢問被告丙○○時復全程錄影，其間並讓被告丙○○休息，有調查站詢問錄影帶可按，是被告丙○○在筆錄上簽名前既有看過筆
    錄，則其儘可當場提出異議，或拒絕簽名，其未為此，卻於偵審中始翻異前供，
    要係事後卸責之詞，尚難採信。至被告丙○○於調查局中接受詢問之錄影帶，經
    原審法院勘驗結果，固只有影像而沒有聲音，有勘驗筆錄在卷可稽，惟尚難據此
    即為有利於被告之認定。
  (七)又扣案電子磅秤一個，係被告丁○○於八十八年十月二十日下午以上開行動電話
    聯絡被告丙○○，請被告丙○○帶一個秤到被告丁○○家去，嗣被告丙○○即向
    乙○○借得扣案電子磅秤一個，連同被乙○○所交付之四萬五千元，一起帶往被
    告丁○○住處乙節，業據被告丙○○於原審審理中供明在卷，核與乙○○於調查
    局詢問時陳述情節相符（見八十八年度偵字第二一五九七號偵查卷第八五頁背面
    ），並有上開通訊監察作業譯文摘要報告表在卷可參（詳見八十八年十月二十日
    十五時十分及同日十五時五十六分譯文），固堪認定，惟此並無礙於被告二人共
    同販賣海洛因予乙○○之認定，均併此敘明。
  (八)被告丁○○於台中市調站調查人員詢問時及偵查中先係供稱：在伊上址住處查扣
    案十八萬五千元，係伊哥哥洪濟各叫彰化之友人「阿珠」拿給伊，要伊幫忙買傢
    俱，另伊身上之四萬三千元中，有二萬餘元係伊於遭查獲前一日即八十八年十月
    十九日晚上十時許至翌日快天亮時止，在綽號「香港仔」之歐釗所經營之海產店
    內打牌所贏得云云，嗣於審理中又改稱：扣案十八萬五千元是伊以前經營ＰＵＢ
    時所留下的錢云云，核其對同一筆金錢之來源非惟所供先後互異，且與證人即被
    告丁○○胞兄洪濟各於台中市調查站調查員詢問時及偵查中所證：伊並不認識綽
    號「阿珠」之人，亦未曾委託「阿珠」將錢交予丁○○等語、證人歐釗（ＡｕＣ
    ｈｉｕ）於台中市調查站及偵查中證稱：伊為香港仔海鮮店老板，丁○○綽號「
    阿華」，八十八年十月十九日至二十日間伊未曾與丁○○打麻將等語、及證人楊
    登元於偵查中結證：伊最後一次與丁○○、歐釗打牌之時間為八十八年十月十八
    日晚上六、七點打到十二點等語情節不符，所辯自不足採信。
綜上所述，被告二人所辯均核與事實不符，此外復有扣案海洛因（淨重）計一七八．
三六公克、丙○○所有0000000000號行動電話一具、被告丙○○販毒所得
傭金三千元、在被告丁○○皮包內扣得之現金四萬三千元、被告丁○○所有0000
000000號行動電話一具及分裝海洛因用之塑膠夾鍊袋乙包可資佐證，事證明確
，被告二人犯行均堪認定。上訴人等請再傳喚證人謝豐輝、楊登元及乙○○到庭對質
，乙○○經本院多次傳拘未獲以及另請求調警訊及原審錄音帶等，惟本件事證明確，
均核無必要，附此敘明。
三、被告二人右揭八十八年十月二十日之販賣海洛因犯行，被告二人雖已與乙○○達
    成買賣海洛因之合意，被告丁○○並已取得價金，惟被告二人既在將海洛因交付
    予乙○○前即為警調人員查獲，即仍屬未遂階段。核上訴人即被告丁○○所為，
    係犯毒品危害防制條例第四條第五項、第一項之販賣第一級毒品未遂罪及第八條
    第一項之轉讓第一級毒品罪。上訴人即被告丙○○所為，核犯毒品危害防制條例
    第四條第五項、第一項之販賣第一級毒品未遂罪。公訴人就被告丁○○前開將海
    洛因（淨重）四．八七公克無償轉讓予被告丙○○供作報酬之犯行，雖漏引毒品
    危害防制條例第八條第一項，惟其既已於起訴書內載明該事實，本院自應予以審
    理。又被告二人間就上開販賣第一級毒品海洛因犯行，有犯意之聯絡與行為之分
    擔，均為共同正犯。被告丁○○持有海洛因之低度行為應為販賣及轉讓海洛因之
    高度行為所吸收；被告丙○○持有海洛因之低度行為應為販賣之高度行為所吸收
    ，均不另論罪。被告丁○○係為使被告丙○○協助其販賣海洛因，而轉讓海洛因
    予被告丙○○，核其所犯上開販賣第一級毒品未遂及轉讓第一級毒品二罪間，有
    牽連犯之裁判上一罪關係，應從一重毒品危害防制條例第四條第五項、第一項之
    販賣第一級毒品未遂罪處斷。又被告二人販賣未遂，依未遂犯規定減輕其刑。又
    被告丙○○僅係受被告丁○○委託出面與乙○○接洽之販賣海洛因事宜，自丁○○處所獲得之報酬非鉅；而被告丁○○亦僅販賣毒品海洛因予乙○○一人，且所
    販賣之數量及所得亦均非鉅大，相對於長期大量販賣毒品予不特定多數人之大毒
    梟而言，被告二人對社會治安及國民健康之危害較小，被告二人均因一時貪慾致
    罹重典，情輕法重，堪予憫恕，雖科以法定最低之刑，猶嫌過重，爰依刑法第五
    十九條規定，酌量減輕其刑。原審認上訴人罪證明確，予以論罪科刑，固非無見
    ，惟查原審認被告二人係連續販賣第一級毒品，則與事實不符，（理由如後述）
    ，尚有未洽。上訴人上訴意旨否認犯罪，雖無可取，惟原判決既有可議，即無可
    維持，自應由本院加以撤銷改判。爰分別審酌被告二人明知施用海洛因戕害人體
    身心至劇，竟為一己私利，不惜使毒品蔓延，危害他人，及渠二人犯罪之方法、
    手段、所得、及犯罪後均猶飾詞圖卸刑責之態度等一切情狀，各量處如主文第二
    項、第三項所示之刑。扣案海洛因（淨重）計一七八．三六公克，係屬第一級毒
    品，應依毒品危害防制條例第十八條第一項前段規定宣告沒收銷燬之。扣案00
    00000000號行動電話及0000000000號行動電話各一具，分係
    被告丙○○及丁○○所有供犯販賣第一級毒品海洛因罪所用之物；另扣案塑膠夾
    鍊袋乙包，為被告丁○○所有，業據被告丁○○供明在卷，且為被告販賣海洛因
    所用之物甚明，均應毒品危害防制條例第十九條第一項規定宣告沒收。又警調人
    員於八十八年十月二十日在被告丙○○身上扣得之三千元，及在被告丁○○身上
    查扣之四萬三千元中之四萬二千元，係被告二人販毒所得，亦應各依毒品危害防
    制條例第十九條第一項規定宣告沒收，如全部或一部不能沒收時，以其財產抵償
    之。至在丁○○身上另查扣之一千元，及在丁○○住處查扣之現金十八萬五千元
    ，既查無積極證據足認係被告二人販毒所得，揆諸上開說明，自難僅因被告丁○○所辯不實，遽認該十八萬六千元確係被告販毒所得，尚難依毒品危害防制條例
    第十九條規定沒收或追徵，併此敘明。又毒品危害防制條例第十九條第一項，並
    無如刑法第二百條、第二百零五條、第二百零九條、第二百十九條、第二百六十
    五條、第二百六十六條第二項等有「不問屬於犯人與否，沒收之」之規定，故於
    適用時應回歸刑法第三十八條第一項第二款、第三項之規定，以屬於犯人者為限
    ，始應予沒收，庶符沒收制度之基本原則。是上開扣案電子磅秤一個，並非被告
    二人所有，既如前述，自不得予以沒收。另扣案000000000號呼叫器一
    個固為被告丙○○所有，惟既查無積極證據足認該呼叫器係供被告二人犯罪所用
    之物，亦不予宣告沒收。
四、公訴意旨另以：丁○○與丙○○共同基於販賣第一級毒品海洛因營利之概括犯意
    聯絡，先後於民國（下同）八十七年十二月底某日、八十八年三月間某日及八十
    八年六、七月間某日，在台中市○○路○段十號十一樓之十三丁○○住處及該址
    附近之小公園等地，分別以新台幣（下同）五萬元、四萬五千元及四萬五千元之
    價格，共同販賣海洛因各約半兩予乙○○計三次，渠二人共同販賣方式為：每次
    均係由丁○○委由丙○○出面與乙○○接洽海洛因之買賣事宜，由丁○○決定售
    價，經丙○○轉知於乙○○合意後，再由丙○○向乙○○收取現金轉交與丁○○
    ，丁○○則於收受價款後將海洛因交由丙○○轉交與乙○○，另丁○○並支付傭
    金給丙○○供作報酬，每次交易海洛因之傭金為三千元、五千元及一萬元不等，
    因認被告二人涉有連續販賣第一級毒品海洛因之罪嫌。惟查：(一)上開房屋係被告
    丁○○之嫂己○○於八十八年七月三日訂約購買，於同年九月七日始交屋，此有
    建物登記謄本、買賣契約書影本在卷可稽，又經證人己○○於本院到庭證稱：「
    我先生工作需要才買該屋，八十八年九月七日才交屋，交屋之前沒有居住，交屋
    之後，先給我小叔丁○○居住，交屋之前被告沒有住在那邊」等語（見本院更(一)
    卷第六十五頁以下、第一三○頁）。故無從認定被告於上開時間在該位址買賣毒
    品，否則即與事實不符；(二)又被告丁○○矢口否認有何販賣毒品之行為，雖被告
    丙○○及乙○○均供稱曾經買賣毒品數次，然查其二人對於買賣毒品之時間開始
    究為八十七年或八十八年三月間及次數究為三次或四次或五次及多次買賣金額所
    供均不相符（見偵字第二一五九七號卷第十六頁、第一一七頁至一一八頁，偵字
    第二一五九九號卷第三頁至第四頁、第二十四頁），亦難據為被告二人此部分有
    罪之認定。此外本件並查無何積極證據，足證被告確有公訴人所指此部分之犯行
    ，本件檢察官認此與前開論罪部份有連續犯裁判上一罪之關係，爰不另為無罪之
    諭知，併此敘明。
據上論結，應依刑事訴訟法第三百六十九條第一項前段、第三百六十四條、第二百九
十九條第一項前段，毒品危害防制條例第四條第一項、第五項、第八條、第十八條第
一項前段、第十九條第一項，刑法第十一條前段、第二十八條、第五十五條、第二十
六條前段、第五十九條，判決如主文。
本案經檢察官戊○○到庭執行職務。
中       華       民       國   九  十    年     五      月    八       日
                                審判長法  官  陳  紀  綱
                                      法  官  陳  登  源
        法  官  蕭  錦  鍾
右正本證明與原本無異。
如不服本判決應於收受送達後十日內向本院提出上訴書狀，其未敘述上訴之理由者並
得於提起上訴後十日內向本院補提理由書（均須按他造當事人之人數附繕本）。
                                      書記官  蘇  昭  文
中       華       民       國   九  十    年     五      月    九       日
附錄：
毒品危害防制條例第四條第一項第五項：製造、運輸、販賣第一級毒品者，處死刑或
無期徒刑，處無期徒刑者，得併科新臺幣一千萬元以下罰金。
                                                                        Ｋ


司法院資訊處製作；財團法人民間司法改革基金會備份。
